臺灣基隆地方法院刑事判決　
111年度訴字第166號
公  訴  人  臺灣基隆地方檢察署檢察官
被      告  林筱雯




選任辯護人  柯士斌律師
上列被告因妨害風化案件，經檢察官提起公訴（110年度偵字第6
65號），嗣雙方於言詞辯論終結前就科刑範圍及緩刑宣告達成合
意，且被告認罪，本院合議庭依檢察官聲請裁定由受命法官獨任
進行協商程序，並判決如下：
    主  文
甲○○犯圖利容留猥褻罪，處有期徒刑3月，如易科罰金，以新臺
幣1,000元折算1日。緩刑2年，並應於本判決確定之日起3個月內
，向公庫支付新臺幣3萬元。
    事實及理由
一、本案之犯罪事實及證據，均引用起訴書之記載（如附件），
    另增列下列證據：
　㈠被告甲○○於本院準備程序及協商程序中之自白。
　㈡民國110年1月8日紓緹會館蒐證照片及蒐證錄影截圖。
　㈢被告於111年6月15日庭呈手機通訊紀錄之翻拍照片。
二、本案經檢察官與被告、辯護人於審判外就科刑範圍及緩刑宣
    告達成合意，且被告為認罪之表示，此有「臺灣基隆地方檢
    察署檢察官協商進行單暨程序紀錄表」及本院協商程序筆錄
    可以證明。上開協商合意內容，核無刑事訴訟法第455條之4
    第1項所列情形之一，故檢察官聲請改依協商程序而為判決
    ，於法有據，本院爰不經言詞辯論，逕依雙方協商合意內容
    判決如主文。
三、應適用之法條：刑事訴訟法第455條之2第1項、第455條之11
    第2項、第455條之4第2項、第455條之8、第454條第2項。
四、協商判決有下列情形之一者，始得提起上訴：
  ㈠協商程序終結前，被告撤銷協商合意或檢察官撤回協商聲請
    。
  ㈡被告協商之意思非出於自由意志。
  ㈢被告所犯之罪非刑事訴訟法第455條之2第1項所定得以聲請協
    商判決者。
  ㈣被告有其他較重之裁判上一罪之犯罪事實。
  ㈤法院認應諭知免刑或免訴、不受理。
  ㈥法院未於協商合意範圍內為判決。
  ㈦法院為協商判決所科之刑，非緩刑、2年以下有期徒刑、拘役
    或罰金。
五、如有前述得上訴之情形，因而不服本判決，應自判決送達之
    翌日起20日內，向本院提出上訴書狀及其繕本。上訴書狀未
    敘述上訴理由者，應於上訴期間屆滿後20日內補提理由書。
本案經檢察官黃佳權提起公訴，檢察官陳宜愔到庭執行職務。
中　　華　　民　　國　　111 　年　　6 　　月　　29　　日
                  刑事第五庭  法　官  陳怡安
以上正本證明與原本無異。
本判決除有刑事訴訟法第455條之4第1項第1款、第2款、第4款、
第6款、第7款所定情形之一，或違反同條第2項規定者外，不得
上訴。
如有前揭除外情形，如不服本判決應於收受送達後20日內向本院
提出上訴書狀，並應敘述具體理由；其未敘述上訴理由者，應於
上訴期間屆滿後20日內向本院補提理由書(均須按他造當事人之
人數附繕本)「切勿逕送上級法院」。
中　　華　　民　　國　　111 　年　　6 　　月　　29　　日
                              書記官  洪福基
附錄本案論罪科刑法條全文：
中華民國刑法第231條
（圖利使人為性交或猥褻罪）
意圖使男女與他人為性交或猥褻之行為，而引誘、容留或媒介以
營利者，處5年以下有期徒刑，得併科10萬元以下罰金。以詐術
犯之者，亦同。
公務員包庇他人犯前項之罪者，依前項之規定加重其刑至二分之
一。
【附件】
臺灣基隆地方檢察署檢察官起訴書
                                      110年度偵字第665號
　　被　　　告　甲○○　
上列被告因妨害風化案件，已經偵查終結，認應提起公訴，茲將
犯罪事實及證據並所犯法條分敘如下：
　　　　犯罪事實
一、甲○○係基隆市○○區○○街00號1至3樓紓緹美容舒壓會館（下稱
    紓緹會館）之現場負責人，基於意圖使女子與他人為猥褻行
    為，而媒介、容留以營利之犯意，於民國110年1月8日16時
    許，媒介並容留越南籍女子阮李圓（於103年10月8日取得我
    國國籍），與來店之男客黃建誠在紓緹會館2樓7號包廂內為
    撫摸黃建誠生殖器直至射精（俗稱半套、打手槍）之猥褻行
    為，代價為新臺幣（下同）1,300元，甲○○可從中收取600元
    之酬勞。嗣於同（8）日16時30分許，為警持搜索票執行搜
    索而當場查獲，並扣得沾有精液之按摩床床巾1張、衛生紙
    包覆之使用過保險套1球、排班表、日報表各1張、當日營業
    額現金7,600元及2、3樓燈光控制遙控器1個。
二、案經基隆市警察局第一分局報告偵辦。
　　　　證據並所犯法條
一、證據清單及待證事實：
編號 證  據  清  單 待   證   事   實 ㈠ 被告甲○○之供述。 1.被告接待男客、安排包廂、引導男客上樓、指派小姐服務及收帳之事實。 2.1樓櫃檯之燈光控制遙控器及燈光控制開關是針對警方聯合稽查所使用，用來操控包廂內警示燈之事實。 2.排班表及日報表都是被告製作之事實。 ㈡ 證人阮李圓之證述。 阮李圓於上開時、地，為客人黃建誠做半套性交易服務之事實。 ㈢ 證人黃建誠之證述。 全部犯罪事實。 ㈣ 證人張凱恩之證述。 1.紓緹會館有性交易之事實。 2.客人張凱恩與被告以LINE聯絡，並向被告指明要小姐周巧月之事實。 ㈤ 證人周巧月之證述。 紓緹會館小姐周巧月之電話號碼為0000000000之事實。 ㈥ 證人盧明晟之證述。 全部犯罪事實。 ㈦ 扣案之沾有精液床巾1張、使用過保險套1球、排班表、日報表各1張、當日營業額7,600元及燈光控制遙控器1個。 同上。 ㈧ 現場照片1份。 同上。 ㈨ 紓緹會館公用手機2支之手機LINE對話紀錄各1份。 1.紓緹會館公用手機之一，係被告以LINE與紓緹會館小姐聯絡之事實。 2.紓緹會館公用手機之二，係被告以LINE與紓緹會館男客聯絡，暗示有提供性交易服務並提供小姐苗條身材照片之方式招攬男客之事實。 ㈩ 內政部警政署刑事警察局110年3月25日鑑定書1份。 扣案之床巾上之精液斑與證人黃建誠之DNA-STR型別相符之事實。  職務報告1紙。 全部犯罪事實。  本署勘查筆錄、蒐證錄影光碟及蒐證錄影照片各1份。 1.同上。 2.1樓櫃檯之燈光控制遙控器及燈光控制開關，可以從1樓控制2、3樓包廂內警示燈之明暗及色調，且警示燈無法從包廂內開啟之事實。 
二、核被告所為，係犯刑法第231條第1項前段之意圖使女子與他
    人為猥褻之行為，而容留以營利罪嫌。被告媒介後容留女子
    與他人為猥褻行為，其媒介之低度行為，應為容留之高度行
    為所吸收，不另論罪。扣案之床巾1張、衛生紙包覆之使用
    過保險套1球、排班表、日報表各1張、當日營業額現金7,60
    0元及2、3樓燈光控制遙控器1個，係供犯罪所用、犯罪預備
    之物，請依刑法第38條第2項規定宣告沒收。
三、依刑事訴訟法第251條第1項提起公訴。
　　此　致
臺灣基隆地方法院
中　　華　　民　　國　 111　  年　  4　   月　  8   　日
　　　　　　　　　　　　　　  檢　察　官  黃佳權
本件正本證明與原本無異
中　　華　　民　　國　 111　　年　　4 　　月　　15　　日
                              書  記  官  黎金桂
附錄本案所犯法條全文
中華民國刑法第231條
（圖利使人為性交或猥褻罪）
意圖使男女與他人為性交或猥褻之行為，而引誘、容留或媒介以
營利者，處 5 年以下有期徒刑，得併科 10 萬元以下罰金。以
詐術犯之者，亦同。
公務員包庇他人犯前項之罪者，依前項之規定加重其刑至二分之
一。